【裁判字號】    96,訴,7814
【裁判日期】    970118
【裁判案由】    清償借款
【裁判全文】
臺灣臺北地方法院民事判決              96年度訴字第7814號
原      告  國泰人壽保險股份有限公司
法定代理人  戊○○
訴訟代理人  丙○○
            丁○○
被      告  甲○○
                        之2
當事人間請求清償借款事件，經本院於中華民國97年1 月4 日言
詞辯論終結，判決如下：
    主      文
被告應給付原告新台幣壹佰肆拾萬陸仟壹佰貳拾陸元，及自民
國九十二年五月十四日起至清償日止，按年息百分之九計算之利
息，並自民國九十二年五月十四日起至清償日止，按上開利率百
分之二十計付違約金。
訴訟費用新台幣壹萬伍仟貳佰伍拾陸元由被告負擔。
    事實及理由
甲、程序方面：
一、兩造業於約定書第三十條約定合意以本院為第一審管轄法院
    ，有約定書在卷可稽，故本院自有管轄權，合先敘明。
二、原告起訴原以甲○○、乙○○等二人為共同被告，嗣因乙○
    ○在訴訟繫屬前即已死亡，原告遂於本院民國96年11月27日
    言詞辯論期日以言詞撤回對被告乙○○部分之起訴，經核合
    於民事訴訟法第二百六十二條第一項、第三項，應予准許。
    故本件被告僅餘甲○○一人。
乙、得心證之理由：
一、原告主張：被告甲○○以訴外人乙○○為連帶保證人，於83
    年2 月28日向原告借用新台幣（下同）4,500,000 元，約定
    借款期間自83年2 月28日起至103 年2 月28日止，利息按年
    息10﹪計算，並同意按原告於每年三月及九月或因國內外情
    勢變遷所訂新利率計付利息（目前為年息9 ﹪），以每一個
    月為一期，依年金法按期平均攤還本息，若未按期清償者，
    其逾期清償在六個月以內者，按上開利率10﹪，超過六個月
    者，超過部分按上開利率20﹪計付違約金。詎被告自90 年1
    月28日起即未依約繳納本息，依約定書第九條第一項第一款
    約定，債務視為全部到期，被告即喪失期限利益。嗣經原告
    聲請強制執行實行抵押權後，仍有1,436,126 元本息、違約
    金之債權未獲清償。屢向被告催討，均置之不理，為此爰依
    消費借貸契約之法律關係，起訴請求被告返還借款本息及違
    約金等語。並聲明：如主文所示。
二、被告則以：確實有向原告借款，惟對於原告主張之借款欠款
    金額不清楚，目前並無工作，無法還款等語，資為抗辯。並
    聲明：原告之訴駁回。
三、原告主張如前一所述之事實，已據其提出約定書、擔保放款
    借據、臺灣士林地方法院民事執行處通知及該院90年度執字
    第12812 號拍賣抵押物強制執行事件分配表為證。被告對於
    確實與原告間存有消費借貸契約不爭執，雖對於所欠借款數
    額表示不清楚等語，惟觀諸原告所提臺灣士林地方法院分配
    表內容，業將被告所欠借款本金、利息及違約金數額記載綦
    詳，且將該次分配之價金逐一抵充無訛，自堪信原告主張為
    真實。
四、從而，原告依消費借貸契約請求被告給付借款如主文第一項
    所示，為有理由，應予准許。
丙、結論：原告之訴為有理由，並依民事訴訟法第七十八條，判
    決如主文。
中    華    民    國    97    年    1     月    18    日
                  民事第三庭  法  官  賴錦華
以上正本係照原本作成。
如對本判決上訴，須於判決送達後二十日之不變期間內，向本院
提出上訴狀。
中    華    民    國    97    年    1     月    18    日
                              書記官  林桂玉


司法院資訊處製作；財團法人民間司法改革基金會備份。
